【裁判字號】    88,交聲,596
【裁判日期】    890831
【裁判案由】    違反道路交通管理處罰條例聲明異議
【裁判全文】
臺灣臺北地方法院交通事件裁定                    八十八年度交聲字第五九六號
    異議人即
    受處分人  乙○○
右列受處分人因違反道路交通管理處罰條例案件，對於台北市交通裁決所八十八年十
月二十七日所為之處分（原處分：北市交裁駕字第二二─五０二三一八號），聲明異
議，本院裁定如左：
        主  文
異議駁回。
        理  由
一、查所謂「機慢車兩段左轉」，依道路交通標誌標線號誌設置規則第六十五條所規
    定，係依機慢車兩段左轉標誌，用以告示左轉機器腳踏車或慢車駕駛人應遵照號
    誌指示，在號誌顯示允許直行時先行駛至右前方路口之左轉待轉區等待左轉，俟
    該方向號誌顯示允許直行後，再行續駛，以兩段方式完成左轉。該標誌設於實施
    機慢車兩段左轉路口附近顯明之處，並配合劃設機慢車左轉待轉區標線。又按汽
    車（含機車）駕駛人轉彎時，不依標誌、標線、號誌指示者，處新台幣（以下同
    ）二百元以上六百元以下罰鍰，道路交通管理處罰條例第四十八條第二款定有明
    文，而汽車駕駛人駕駛汽車違反道路交通管理處罰條例第四十八條規定者，除應
    依該條所規定之罰鍰處罰外，並予記違規點數一點，道路交通管理處罰條例第六
    十三條第一項第一款亦定有明文。
二、本件受處分人即異議人乙○○於民國八十八年七月三十日上午十時五十分許，駕
    駛車號ＡＰＶ－七七九號重型機車，由建國北路南往北方向，途經台北市○○○
    路、民族東路口，設有機慢車二段左轉標誌之交岔路口，詎竟未在依標誌指示，
    於建國北路右前方路口停車待轉，而逕行左轉至建國北路中央帶之高架橋下待轉
    ，而為當時在該處執勤之台北市政府警察局中山分局（以下稱中山分局）警員甲
    ○○當場查獲，以受處分人有違反前揭道路交通管理處罰條例第四十八條第二款
    規定之行為掣單舉發，嗣受處分人於舉發通知單上所載應到案日期前向原處分機
    關為申訴，經原處分機關請舉發單位即中山分局調查結果，仍認受處分人有前開
    違規行為，原處分機關乃依前揭道路交通管理處罰條例第四十八條第二款及第六
    十三條第一項第一款規定於八十八年十月二十七日裁處異議人罰鍰六百元並記違
    規點數一點。
三、經查，受處分人所駕駛車號ＡＰＶ－七七九號重型機車，由建國北路南往北方向
    ，途經台北市○○○路、民族東路口，設有機慢車二段左轉標誌之交岔路口，確
    有左轉至建國北路中央帶高架橋下之行為，業據受處分人自承在卷，並有其自繪
    現場圖可稽，亦經本院傳訊舉發之中山分局警備隊警員甲○○到庭結證確實，受
    處分人雖辯稱，其至該處待轉（即建國北路中央地帶之高架橋下），係等待燈號
    且尚未進入松江路，符合機車二段左轉之規定云云；但按，所謂「機慢車兩段左
    轉」，係指機慢車直行時先行駛至右前方路口之左轉待轉區等待左轉，俟該方向
    號誌顯示允許直行後，再行續駛，以兩段方式完成左轉，已如前述；故本件違規
    事故之左轉待轉區，應係於建國北路穿越民族東路口之右前側（即該十字路口之
    東北角），是依前揭道路交通標誌標線號誌設置規則第六十五條所規定，應以該
    舉發警員於本院訊問中所指之上揭待轉區，始為正確；按機慢車應靠右側車道行
    駛（道路交通安全規則第九十條照），倘係依受處分人所指之區域待轉，則於
    至該區域前，必先穿越閃避同向後方行駛而來、並欲直行通過該路口之汽車及快
    車，始得至受處分人所指之該區域待轉，顯違反交通動線之順暢、路權之分配及
    機慢車之安全，是本件受處分人空言辯稱其並無違規，尚難認為可採，本件事證
    明確，受處分人確有不遵守道路交通標誌、標線、號誌指示之違規行為，堪以認
    定。
四、綜上所述，受處分人確有上揭之違規事實，從而原處分機關依道路交通管理處罰
    條例第四十八條第一項第二款，並依違反道路交通管理事件統一裁罰標準及處理
    細則第四十四條第一項之規定依該處理細則附件之統一裁罰標準表，對行為人逕
    行裁處受處分人罰鍰六百元，並依違反道路交通管理處罰條例第六十三條第一項
    第一款規定併予記違規點數一點，核無違誤，本件受處分人之異議為無理由，自
    應將其異議駁回。
據上論斷，應依道路交通案件處理辦法第十九條，裁定如主文。
中      華      民      國      八十九      年     八     月    卅一    日
                                    臺灣臺北地方法院交通法庭
                                        法    官  林  政  憲
右正本證明與原本無異。
如不服本裁定，應於裁定送達後五日內，向本院提出抗告狀。
                                        書 記 官  江  虹  儀
中      華      民      國      八十九      年     九     月     四     日


司法院資訊處製作；財團法人民間司法改革基金會備份。
